【裁判字號】    98,裁,550
【裁判日期】    980226
【裁判案由】    聲明異議
【裁判全文】
最  高  行  政  法  院  裁  定
                                       98年度裁字第550號
聲  請  人  甲○○
上列聲請人因與相對人國防部間聲明異議事件，對於中華民國97
年11月13日本院97年度裁字第5049號裁定，聲請再審，本院裁定
如下：
    主  文
再審之聲請駁回。
再審訴訟費用由聲請人負擔。
    理  由
一、按聲請人聲請再審，應依行政訴訟法第283條準用第277條第
    1項第4款規定表明再審理由，此為必須具備之程式。所謂表
    明再審理由，必須指明確定裁定有如何合於再審理由之具體
    情事，始為相當；倘僅泛言有何條款之再審事由，而無具體
    情事者，仍難謂已合法表明再審理由，所為再審之聲請，即
    屬不合法。
二、本件聲請人前因與相對人眷舍事件，對於原審法院民國95年
    9月27日行準備程序之筆錄中，記載聲請人提起本件訴訟之
    法律依據是否為國軍老舊眷村改建條例第16條第1項前段等
    語有誤，具狀聲請更正。嗣經原審書記官重新聽取該準備程
    序筆錄數位錄音，並作部分修改後，以95年11月13日高行獻
    紀丁95訴00576字第0950008631號函檢附更正後之準備程序
    筆錄影本回復聲請人。聲請人仍表不服，對該更正後之準備
    程序筆錄表示異議，經原審法院審查，認更正後之筆錄與聲
    請人當時之陳述相符，並無記載錯誤之情事而裁定駁回聲請
    人之聲請。聲請人提起抗告，經本院97年度裁字第3837號裁
    定（下稱抗告裁定）駁回聲請人之抗告。聲請人對抗告裁定
    聲請再審，經本院97年度裁字第5049號裁定（下稱再審裁定
    ）駁回其聲請。聲請人復以再審裁定有行政訴訟法第273條
    第1項第1款之事由，聲請再審。聲請意旨略謂：聲請人於前
    次聲請再審理由內，已詳細陳明抗告裁定之違法事實，先前
    提起抗告狀所附證物非但具體且事證明確，抗告裁定認定聲
    請人未具體敘明再審事由顯屬違法。又再審裁定對聲請人之
    再審聲請狀內容提出之重要證據，視而不見，對聲請人攻擊
    抗告裁定之主張，既無調查證據亦無將得心證理由記明於裁
    定內，僅選擇性論斷抗告裁定逾時裁定之細微末節，顯屬違
    法云云，無非說明其對於前訴訟程序確定裁定不服之理由，
    然對於上開再審裁定究有如何合於行政訴訟法第273條第1項
    第1款規定之具體情事，則未據敘明。依上說明，其聲請自
    非合法，應予駁回。
三、據上論結，本件聲請為不合法。依行政訴訟法第283條、第
    278條第1項、第104條、民事訴訟法第95條、第78條，裁定
    如主文。
中    華    民    國    98    年    2     月    26    日
                    最高行政法院第四庭
                        審判長法官  劉  鑫  楨
                              法官  王  德  麟
                              法官  黃  淑  玲
                              法官  劉  介  中
                              法官  曹  瑞  卿
以  上  正  本  證  明  與  原  本  無  異
中    華    民    國    98    年    2     月    27    日
                              書記官  王  史  民


司法院資訊處製作；財團法人民間司法改革基金會備份。
